臺灣高雄地方法院民事判決
111年度鳳簡字第95號
原      告  陳文騏  
被      告  鄭佩貞  
上列當事人間請求損害賠償事件，本院於民國111年5月19日言詞
辯論終結，判決如下：
    主      文
被告應給付原告新臺幣肆拾萬元，及自民國一一一年一月十三日
起至清償日止，按週年利率百分之五計算之利息。
訴訟費用新臺幣肆仟參佰元由被告負擔。
本判決第一項得假執行。但被告以新臺幣肆拾萬元為原告預供擔
保，得免為假執行。
    事實及理由
一、按簡易訴訟之訴狀送達後，原告不得將原訴變更或追加他訴
    ，但擴張或減縮應受判決事項之聲明者，不在此限，民事訴
    訟法第436條第2項、第255條第1項第3款分別定有明文。查
    本件原告於起訴時原聲明請求：㈠被告應給付原告新臺幣(下
    同)40萬元，及自民國110年11月16日起至清償日止，按週年
    利率5％計算之利息；㈡請准供擔保宣告假執行(本院卷第11頁
    )，嗣於本院審理中，減縮利息起算日為起訴狀繕本送達翌
    日，並撤回假執行之聲請，核屬減縮應受判決事項之聲明，
    而變更聲明如下述(本院卷第83頁)，與上開規定相符，應予
    准許。
二、原告主張：被告可預見任意將自己金融機構帳戶之存摺、提
    款卡及密碼交付予不具信賴關係之他人使用，即等同將自己
    帳戶提供予該他人使用，而可能幫助該他人從事財產犯罪，
    竟仍基於幫助詐欺之不確定故意，於109年10月29日19時27
    分許前某時，在不詳地點，以不詳方式，將其申辦中國信託
    商業銀行鳳山分行帳號000000000000號帳戶（下稱系爭帳戶
    ）之存摺、金融卡及密碼，提供予真實姓名年籍不詳之成年
    人，供該人所屬之成年詐欺集團使用，以此方式幫助該詐欺
    集團向他人詐取財物。嗣該詐欺集團成年成員取得上開帳戶
    之存摺、金融卡及密碼後，即共同意圖為自己不法之所有，
    基於詐欺取財之犯意聯絡（無證據證明為3人以上共犯），
    自109年9月7日19時許起，在LINE通訊軟體以不詳暱稱與原
    告聯繫，佯稱介紹投資平台可投資獲利云云，致原告陷於錯
    誤，依指示於109年11月6日8時4分許，匯款40萬元至系爭帳
    戶內，造成原告受有財產上損害40萬元等語。為此，爰依侵
    權行為法律關係提起本訴，並聲明：被告應給付原告40萬元
    ，及自起訴狀繕本送達翌日起至清償日止，按週年利率5％計
    算之利息。
三、被告則以：我在本院110年度審金訴字第8號案件審理中有認
    罪，惟我僅提供系爭帳戶給詐欺集團，實際上並未收到原告
    匯款40萬元，原告要求我全額負擔40萬元不公平等語置辯，
    並聲明：原告之訴駁回。
四、本院得心證之理由：
(一)按因故意或過失，不法侵害他人之權利者，負損害賠償責任
    。故意以背於善良風俗之方法，加損害於他人者亦同；數人
    共同不法侵害他人之權利者，連帶負損害賠償責任。不能知
    其中孰為加害人者亦同。造意人及幫助人，視為共同行為人
    ；連帶債務之債權人，得對於債務人中之一人或數人或其全
    體，同時或先後請求全部或一部之給付，民法第184條第1項
    、第185條、第273條第1項分別定有明文。又民事共同侵權
    行為，不以有意思聯絡為必要，數人間之行為，苟為損害之
    共同原因，即為行為關聯共同，足成立共同侵權行為（最高
    法院67年台上字第1737號判決意旨參照）。加害人於共同侵
    害權利之目的範圍內，各自分擔實行行為之一部，而互相利
    用他人之行為，以達其目的者，仍不失為共同侵權行為人，
    而應對於全部所發生之結果，連帶負損害賠償責任（最高法
    院78年度台上字第2479號判決意旨參照）。經查：
　⒈原告主張被告提供系爭帳戶供詐欺集團使用並收受原告匯入4
    0萬元之事實，業據其提出匯款明細、原告申辦之彰化銀行
    之帳號00000000000000帳戶存摺封面、詐欺集團傳送入金申
    請通知之電子郵件為證（本院卷第13、57、87頁），並有系
    爭帳戶之存款交易明細存卷可稽（本院卷第89至95頁），又
    被告於本院審理時自認有提供系爭帳戶予詐欺集團等語（本
    院卷第84頁），而被告因提供系爭帳戶予詐欺集團之行為，
    經本院刑事庭以110年度審金訴字第48號，判處被告幫助犯
    洗錢防制法第14條第1項之洗錢罪，處有期徒刑4月，有此判
    決書在卷可參（本院卷第65至72頁），是本件依調查證據之
    結果，認原告主張之事實堪信為真實。
  ⒉是以，被告知悉一般人無故取得他人金融帳戶使用之行徑，
    常與財產犯罪密切相關，並可預見將金融帳戶存摺、提款卡
    及密碼交付予他人使用，會有遭人利用作為財產犯罪所得財
    物匯入及提領工具之可能，仍基於縱有人持系爭帳戶之存摺
    、金融卡及密碼作為詐欺取財之犯罪工具，亦不違背其本意
    之幫助他人詐欺取財、洗錢之未必故意，並提供系爭帳戶之
    存摺、提款卡及密碼予詐欺集團成員使用，嗣詐欺集團之成
    員向原告詐騙，致原告陷於錯誤而匯款40萬元至系爭帳戶，
    原告受有40萬元財產上損害一情，業如認定如前述，堪認被
    告確有幫助詐欺集團詐取原告財物之侵權行為事實，且被告
    之行為與原告受詐欺所受損害之間具有相當因果關係，是被
    告與詐欺集團成員自應就原告所受損害負連帶賠償責任，又
    數人共同為侵權行為致加害於他人時，本各有賠償其損害全
    部之責。從而，原告依侵權行為之法律關係，請求被告給付
    40萬元，為有理由，應予准許。
　⒊又臺灣高雄地方檢察署檢察官以原告受詐騙之犯罪事實與被
    告經本院110年度審金訴字第48號判決之犯罪事實，屬於被
    告以同一提供系爭帳戶行為，致使不同被害人之財產法益受
    侵害，原告受詐騙之犯罪事實與前開刑事判決確定之部分有
    想像競合犯之裁判上一罪關係，應受前開刑事判決效力所及
    ，而對被告為不起訴處分確定，有臺灣高雄地方檢察署檢察
    官110年度偵字第12004號不起訴處分書在卷可稽(本院卷第2
    5至27頁)，上開不起訴處分書自不足為被告有利之證明，併
    此敘明。
(二)末按遲延之債務，以支付金錢為標的者，債權人得請求依法
    定利率計算之遲延利息；應付利息之債務，其利率未經約定
    ，亦無法律可據者，週年利率為5％；給付無確定期限者，債
    務人於債權人得請求給付時，經其催告而未為給付，自受催
    告時起，負遲延責任。其經債權人起訴而送達訴狀，與催告
    有同一之效力，民法第233條第1項前段、第203條、第229條
    第2項亦分別定有明文。查本件屬無確定期限之債，又係以
    支付金錢為標的，揆諸上開規定，原告起訴狀繕本於111年1
    月12日送達被告即發生催告之效力（本院卷第33頁），準此
    ，原告請求給付自起訴狀繕本送達翌日即111年1月13日起至
    清償日止，按週年利率5％計算之利息，於法並無不合，應予
    准許。
五、綜上所述，原告依侵權行為之法律關係，請求被告給付40萬
    元，及自111年1月13日起至清償日止，按週年利率5％計算之
    利息，為有理由，應予准許。
六、本件係就民事訴訟法第427條訴訟適用簡易程序所為被告敗
    訴之判決，爰依同法第389條第1項第3款之規定，職權宣告
    假執行，並依同法第392條第2項，依職權為被告預供擔保，
    得免為假執行之宣告。
七、訴訟費用負擔之依據：民事訴訟法第78條。　　
中　　華　　民　　國　　111 　年　　6 　　月　　20　　日
          　　　　鳳山簡易庭  法　官    藍雅筠
以上正本係照原本作成。　　　　　　　　　
如不服本判決，應於送達後20日內，向本院提出上訴狀並表明上
訴理由，如於本判決宣示後送達前提起上訴者，應於判決送達後
20日內補提上訴理由書（須附繕本）。
中　　華　　民　　國　　111 　年　　6 　　月　　20　　日
                              書記官    蔡毓琦　　
訴訟費用計算式 裁判費(新臺幣) 4,300元 合計           4,300元